【裁判字號】    88,易更,3
【裁判日期】    890127
【裁判案由】    傷害
【裁判全文】
臺灣苗栗地方法院刑事判決                            八十八年度易更字第三號
    公  訴  人  臺灣苗栗地方法院檢察署檢察官
    被      告  乙○○
右列被告因傷害案件，經檢察官提起公訴（八十七年度偵續字第十七號），本院於民
國八十八年一月二十八日判決，檢察官不服提起上訴，為台灣高等法院台中分院以八
十八年度上易字第二七三七號撤銷原判決發回更審，本院判決如左：
    主  文
乙○○傷害人之身體，處有期徒刑參月，如易科罰金，以參佰元折算壹日。
    事  實
一、乙○○與湯喜美二人係夫妻，其與甲○○○均同為苗栗縣苗栗市南苗市場之小販
    ，乙○○與湯喜美因見甲○○○所架設之鐵架阻礙其營業，於民國八十六年十二
    月二日上午十二時二十分許，預定會同苗栗市公所前往拆除，惟於當天上午會同
    拆除之人員離開現場後，乙○○因見甲○○○持相機前往拍照，遂與其又發生爭
    執，乙○○乃基於傷害之故意，持拆除鐵架之鐵條一支（未扣案），朝甲○○○
    臉部戳打，致甲○○○因而受左臉裂傷併瘀青之傷害。
二、案經被害人甲○○○訴請臺灣苗栗地方法院檢察署檢察官偵查起訴。
    理  由
一、訊之被告乙○○矢口否認右揭犯行，並辯稱：伊並未用拆除鐵架之鐵條打告訴人
    的臉部，告訴人究竟如何受傷，伊並不知情，告訴人之目的是要伊無法做生意，
    伊根本未動手云云。惟查右揭事實，業據告訴人甲○○○指訴甚詳，並有診斷書
    一紙在卷可稽，且被告對於告訴人阻止其拆除，並與其發生推拉，警員及承辦人
    員係在其快拆除完畢前即先行離開等情均不否認，是被告係於相關執法人員離開
    現場後即動手打被害人，應可確信，被告所辯顯係卸責之詞，不足採信，其犯行
    堪予認定。
二、核被告所為，係犯刑法第二百七十七條第一項之傷害罪。爰審酌被告之品行、犯
    犯罪之動機、目的、手段、犯罪時所受之刺激、被害人受傷害程度及被告犯罪後
    之態度等一切情狀，量處如主文所示之刑，並諭知易科罰金之 折算標準。
據上論斷，應依刑事訴訟法第二百九十九條第一項前段、刑法第二百七十七條第一項
、第四十一條、罰金罰鍰提高標準條例第一條前段、第二條，判決如主文。
本案經檢察官 林 文  中 到庭執行職務
中    華    民    國    八十九      年    一    月    二十七    日
                                    台灣苗栗地方法院刑事庭
                                              法  官  林  誌  誠
右正本證明與原本無異。
如不服本判決，應於送達後十日內向本院提出上訴狀(須附繕本)，上訴於台灣高等
法院台中分院。
                                              書記官  陳  振  和
中    華    民    國    八十九      年    一      月    二十七    日
附錄本案論罪科刑法條全文
刑法第二百七十七條第一項
    傷害人之身體或健康者，處三年以下有期徒刑、拘役或一千元以下罰金。


司法院資訊處製作；財團法人民間司法改革基金會備份。
